# 关于技术使用费

提问人：cfo000000 时间：2018-03-04 04:39:47
请教各位大侠，A公司与B公司签订一份合作协议，A公司负责某个药品的工艺研发，并提供研发成果和某种原料给B使用，B负责生产和销售该药品，协议约定前期的研发费用全部由A承担，待该药品批量生产后，B公司按药品销售量支付给A研发费和技术使用费，并按销售量支付给A提供的某种原料成本。A不得向B之外的第三方透露该技术，B不得向第三方透露技术来源等，合作期限 5 年，期满后保密条款继续有效。问题:B支付的费用计入管理费用技术使用费还是主营业务成本？本人认为计入主营业务成本合适，但无法计入存货成本，待销售时，结转存货成本同时单独确认技术使用费成本和材料成本，不知是否正确？

回答人：chenyiwei
你的理解较为合理。

提问人：风格的话 时间：2018-03-04 12:05:46
陈版主 B公司按药品销售量支付给A研发费和技术使用费，既然无法计入产品成本不影响单位毛利率，那可否计入销售费用

回答人：chenyiwei
因为研发和技术使用与产品生产相关，所以计入主营业务成本更合适，或者也可以计入管理费用。不适合于计入销售费用。